臺灣宜蘭地方法院刑事宣示判決筆錄
110年度訴字第222號
公  訴  人  臺灣宜蘭地方檢察署檢察官
被      告  連君道



            張博彥


上列被告因傷害等案件，檢察官提起公訴（110年度少連偵字第4
4、48號）後，聲請改依協商程序而為判決，本院於中華民國111
年3月24日下午2時30分，在本院刑事第五法庭宣示判決，出席職
員如下：
    審判長法  官  陳錦雯
          法  官  游皓婷
          法  官  楊心希
          書記官  邱淑秋
          通  譯  潘柏樺
法官起立朗讀判決主文、犯罪事實要旨、處罰條文、附記事項，
及告以上訴限制、期間並提出上訴狀之法院，且諭知記載其內容
：
一、主  文：
  ㈠丙○○成年人與少年共同犯剝奪他人行動自由罪，處有期徒刑
    伍月，如易科罰金，以新臺幣壹仟元折算壹日。又成年人與
    少年共同犯強制罪，處有期徒刑參月，如易科罰金，以新臺
    幣壹仟元折算壹日。應執行有期徒刑陸月，如易科罰金，以
    新臺幣壹仟元折算壹日。
  ㈡乙○○共同犯剝奪他人行動自由罪，處有期徒刑貳月，如易科
    罰金，以新臺幣壹仟元折算壹日。又共同犯強制罪，處有期
    徒刑貳月，如易科罰金，以新臺幣壹仟元折算壹日。應執行
    有期徒刑參月，如易科罰金，以新臺幣壹仟元折算壹日。
  ㈢扣案之木棒壹支、伸縮鋁棒貳支、商業本票簿壹本、木棍壹
    支、小鋁棒壹支均沒收。
二、犯罪事實要旨：
    丙○○與甲○○前因交易發生爭執，竟與乙○○、少年蔡○慈（民
    國00年00月生）、少年黃○恆（96年1月生）、少年陳○荃（9
    4年11月生）、江○賢（94年5月生）、陳○宇（93年8月生，
    以上5名少年經本院少年法庭移轉臺灣新北地方法院少年法
    庭審理）、楊渝欣（另經臺灣宜蘭地方檢察署檢察官為不起
    訴處分）、黃玄欽（已死亡）等人基於傷害、妨害自由、毀
    損及強制之犯意聯絡，由乙○○駕駛車牌號碼00-0000號自用
    小客車，搭載少年蔡○慈、黃○恆、陳○荃等3人，於110年4月
    13日4時16分許，在宜蘭縣宜蘭市東港路與191線道路口，見
    甲○○騎乘車牌號碼000-0000號普通重型機車行駛於道路，便
    從側面撞擊，致甲○○人車滑倒在地，致機車受損。另由丙○○
    駕駛車牌號碼000-0000號自用小客車，搭載楊渝欣、黃玄欽
    、少年江○賢、陳○宇等4人隨後跟上，甲○○遭撞後見對方人
    多勢眾，為免自己繼續被害，隨即起身逃跑，丙○○、乙○○、
    黃玄欽、少年黃○恆、陳○荃、陳○宇、江○賢等人則下車追躡
    ，待追及甲○○後，丙○○、少年江○賢先以棍棒及徒手毆打甲○○，並以辣椒水對其噴灑，黃玄欽則持改造手槍1把（經宜蘭
    縣政府警察局鑑識科初步檢視結果為非管制槍枝可能性較大
    ）抵住甲○○頭部，由丙○○命甲○○進入車牌號碼000-0000號自
    用小客車後車廂，始駕車離開現場，途中並將甲○○手機丟棄
    ，以防止其求救或報警，上開人等一同將甲○○強押至丙○○位
    於新北市汐止區住處社區，以此方法剝奪甲○○之行動自由，
    同日5時4分許，丙○○、乙○○、少年黃○恆、陳○荃、陳○宇、
    江○賢等6人，以黑色外套蓋住甲○○頭部後，將其帶往丙○○位
    於新北市○○區○○○路000號6樓住處，控制其行動自由，並由
    丙○○及其餘男子再次以徒手及棍棒毆打甲○○，少年蔡○慈則
    以鹽水噴灑甲○○傷口，甲○○因遭接續傷害行為，因而受有頭
    皮及顏面多處挫傷瘀青、頭皮1公分撕裂傷、右手撕裂傷、
    左右膝及左右足多處挫傷及擦傷等傷害（丙○○、乙○○所涉毀
    損、傷害罪部分，業經甲○○撤回告訴，由本院另為不受理判
    決），丙○○等人因認甲○○尚欠其貨款，其有權向甲○○索取債
    務，丙○○遂以：「沒錢給就要斷你3根手指」及「沒錢要把
    你殺掉」等語之脅迫方式，要求甲○○交付新臺幣（下同）10
    萬元，甲○○在黃玄欽及其他在場男子要求下，遂簽立面額11
    萬元本票2張，而行無義務之事。案經宜蘭縣政府警察局宜
    蘭分局接獲甲○○友人江奕然及甲○○之父王均凱報案稱，甲○○
    出門許久未返回，及接獲黃玄欽來電表示需10萬元，甲○○始
    能返家，警方即調閱路口及丙○○住處監視器畫面，發現係丙○○、乙○○等9人所為，乃於110年4月13日17時35分許，持臺
    灣宜蘭地方檢察署檢察官核發110年聲拘字第38號拘票至丙○○住處，惟現場大門深鎖，經警調閱社區監視器發現甲○○已
    遭丙○○等人押入上址，現場員警以有明顯事實足認丙○○等人
    在內對甲○○實施拘禁及毆打情事，為避免甲○○生命之立即危
    害，遂以破門方式，逕行搜索丙○○住處，入內後見甲○○全身
    皆有明顯傷勢，遂將其送往汐止國泰醫院救治，同日18時15
    分許，於上址屋內當場查扣木棒1支、伸縮鋁棒2支及商業本
    票簿1本，另於同日18時許，在丙○○住處社區B1停車場車牌
    號碼000-0000號自用小客車車內，搜索扣得木棍及小鋁棒各
    1支，丙○○與乙○○於警方破門進入過程中乘亂逃跑，黃玄欽
    則於跳樓逃逸時跌落丙○○上址住處外死亡，警方其後於同日
    將丙○○及乙○○拘提到案，復於110年4月14日13時許，帶同丙○○、乙○○、少年黃○恆等3人返回丙○○住處模擬黃玄欽不慎跌
    落死亡情形時，當場於上址陽臺處發現查扣黑色包包1個（
    內有改造手槍1把、子彈1顆及空包彈1顆，槍彈殺傷力由警
    方送鑑定中）。
三、處罰條文：
    刑法第302條第1項、第304條第1項。
四、附記事項：
　　原起訴書所記載之起訴法條，業經檢察官以111年度蒞字第8
    8號補充理由書予以更正，並以此為基礎聲請本案行認罪協
    商程序，附此敘明。
五、協商判決除有刑事訴訟法第455條之4第1項第1款於本院訊問
    程序終結前，被告撤銷協商合意或檢察官撤回協商聲請者；
    第2款被告協商之意思非出於自由意志者；第4款被告所犯之
    罪非第455條之2第1項所定得以協商判決者；第6款被告有其
    他較重之裁判上一罪之犯罪事實者；第7款法院認應諭知免
    刑或免訴、不受理者情形之一，及違反同條第2項「法院應
    於協商合意範圍內為判決；法院為協商判決所科之刑，以宣
    告緩刑或2年以下有期徒刑、拘役或罰金為限」之規定者外
    ，檢察官與被告均不得上訴。
六、如有前項得上訴之情形，得自收受宣示判決筆錄送達之日起
    20日內，向本院提出上訴書狀，上訴於第二審法院。
本案經檢察官張立言聲請簡易判決處刑，檢察官林禹宏到庭執行
職務。 
中　　華　　民　　國　　111 　年　　3 　　月　　24　　日
                  刑事第四庭  審判長法　官　陳錦雯
                                    法　官　游皓婷
                                    法　官　楊心希 
以上正本證明與原本無異。
                                    書記官  邱淑秋
中　　華　　民　　國　　111 　年　　3 　　月　　24　　日
附錄論罪科刑法條：
刑法第302條第1 項
私行拘禁或以其他非法方法，剝奪人之行動自由者，處5年以下
有期徒刑、拘役或9千元以下罰金。
第 1 項之未遂犯罰之。
刑法第304條第1 項
以強暴、脅迫使人行無義務之事或妨害人行使權利者，處 3 年
以下有期徒刑、拘役或 9 千元以下罰金。